

Stéphane CADECK

Technicien Support Informatique

COMPÉTENCES INFORMATIQUES

- Travail méthode AGILE, utilisation de Git, GitLab, Jira, logiciel ticketing (C2S), machine virtuelle (VMware Horizon), Filezilla.

- Base de données :

langage **SQL** et conception de base de données.

Utilisation de XAMPP, PHPmyAdmin et SQL PLUS et SQL Dev.

<u>Langages informatiques</u>: JAVA,
HTML, CSS, JAVASCRIPT, PHP,
Framework CodeIgniter et Bootstrap.
Création d'une application mobile avec Android Studio.

- Conception:

Création de maquettes, storysboards, chartes graphiques, MCD, MLD et UML.

- Réalisation de **veilles technologiques** sous WORDPRESS.

COMPÉTENCES PERSONNELLES

- Curiosité.
- Rigueur.
- Esprit d'équipe.
- Aisance relationnelle.
- Sens de l'écoute et du service.
- Pédagogue et gestion du stress.
- Esprit analytique.
- Méthodique.
- Prise d'initiative.
- Autonome.
- Anglais : Intermédiaire.

CONTACT

5, rue de Paris 21140 SEMUR-EN-AUXOIS.

Tel: 06/40/78/17/61 Mail: s.cadeck@yahoo.fr

Permis B et véhicule.

PROFIL

Je suis attiré par l'informatique, les nouvelles technologies, la relation et le sens du service client. Mes dernières expériences professionnelles m'ont permise de mettre en avant mes compétences comme ma rigueur, ma curiosité, mon esprit d'équipe ainsi que la pédagogie.

FORMATIONS

- **2020–2021**: Titre professionnel de niveau 6 (Bac +3) de Concepteur développeur d'applications (GRETA Montpellier Littoral).
- 2011-2012 : BEPECASER (brevet pour l'exercice de la profession d'enseignant de la conduite automobile et de la sécurité routière), major de promotion.
- 2004 : Carte professionnelle de conducteur de taxi.
- 1997-1998 : BTS INFORMATIQUE DE GESTION (1 ère année).
- 1996-1997: BACCALAUREAT STT INFORMATIQUE ET GESTION.

EXPÉRIENCES

- **04/2022-à ce jour:** Technicien Support informatique (EDL pour FORTIL, BOUCHES DU RHONE).
- 12/2021-03/2022: Technicien Support Applicatif, Gestion Economique et Financière (GIP CPage, CÔTE D'OR).
- **02/2021-05/2021** (10 semaines durant cette période) : Création d'un site vitrine pendant un stage de développeur informatique (entreprise de plâtrerie Matz-Palacin, LOT-ET-GARONNE).
- 2013-2019 : Moniteur auto-école (auto-école du triolet, HERAULT).
- **2012-2013** : Moniteur auto-école (auto-école Saint-Christophe, REUNION).
- 2004-2009 : Conducteur de taxi (société Villetard, MEUSE).
- 1998-2004 : Opérateur sur machines (SODETAL SA, MEUSE).

CENTRES D'INTÉRÊT

- Passionné de nouvelles technologies et d'informatique.
- Pratique de la course à pied et cyclisme.
- Passionné de cuisine.